最　高　行　政　法　院　裁　定
　　　　　　　　　　　　　　　　　　 94年度裁字第02486號
上　訴　人　尚憶貨運企業股份有限公司
代　表　人　甲○○
被 上訴 人　彰化縣稅捐稽徵處
代　表　人　乙○○
上列當事人間因牌照稅事件，上訴人對於中華民國93年5月26日
臺中高等行政法院93年度簡字第93號判決，提起上訴，本院裁定
如下：
　　主  文
上訴駁回。
上訴審訴訟費用由上訴人負擔。
　　理  由
按對於適用簡易程序之裁判提起上訴或抗告，須經本院許可，且
該許可以訴訟事件所涉及之法律見解具有原則性者為限。行政訴
訟法第235條定有明文。次按「使用公共水陸道路之交通工具，
無論公用、私用或軍用，除依照其他有關法律，領用證照，並繳
納規費外，交通工具所有人或使用人應向所在地主管稽徵機關請
領使用牌照，繳納使用牌照稅。」、「交通工具所有人或使用人
對已領使用牌照之交通工具，不擬使用者，應向交通管理機關申
報停止使用，其已使用期間應納稅額，按其實際使用期間之日數
計算之；恢復使用時其應納稅額，按全年稅額減除已過期間日數
之稅額計算之。交通工具未經所有人或使用人申報停止使用者，
視為繼續使用，仍應依法課徵使用牌照稅。」、「報停、繳銷或
註銷牌照之交通工具使用公共水陸道路經查獲者，除責令補稅外
，處以應納稅額2倍之罰鍰。」行為時使用牌照稅法第3條第1項
、第13條及第28條第2項分別定有明文。另按「依照公司法成立
之公司，變更公司名稱及其他法定登記事項，其登記事項雖有變
更，但其為權利義務之主體（法人）並未變更，故其所享權利與
應負義務，並不因法人登記事項之變更有所更易。」、「稽徵機
關對公司組織之營利事業，於商業主管機關核准公司負責人變更
登記後，如發現尚有涉嫌違章未結或欠稅未清，‧‧‧其有核定
補徵稅款，尚待填發繳款書通知限期繳納者，應以商業主管機關
核准變更登記之負責人為準。」亦經財政部民國49年台財稅發第
04815號、78年9月2日台財稅第000000000號分別核釋在案。而本
件上訴人因牌照稅事件，不服被上訴人補徵上訴人88年上、下期
至89年5月28日查獲日止使用牌照稅，計新臺幣（下同）13,952
元。循序遂提起本件訴訟。原審法院則略以：，本件系爭車輛之
車籍資料縱仍登記為龍福公司所有，惟該公司既已辦理變更登記
為上訴人，二者實為同一法律主體，且據上訴人84年至89年度營
利事業所得稅結算申報之財產目錄，其「設備或生財器具」項下
仍載有系爭車輛，其仍屬上訴人所有之車輛甚明。其欠繳之使用
牌照稅自應由上訴人繳納。從而被上訴人向上訴人補徵系爭車輛
之使用牌照稅，於法尚無不合。上訴人雖另提讓渡書、存證信函
、聲明書等為證，主張不應由其繳納本件稅款云云，惟姑不論該
讓渡書內並未敘明該聲明內容，亦未出示任何資料，以實其說，
已難認真實，且依上訴人所主張既係讓購龍福公司，系爭車輛之
車籍資料又仍登記為龍福公司所有，乃上訴人竟同意陳家添駕走
該系爭車輛，亦屬其自行同意陳家添使用所衍生之問題，要非免
繳本件稅款之正當理由。是上訴人徒以未承受系爭車輛，又未能
提出具體資料為證，自難憑採。被上訴人予以補稅，核無違誤，
訴願決定予以維持，亦無不合，爰依簡易程序判決駁回上訴人之
訴。本院經核原判決於法尚無違誤。茲上訴意旨仍執詞略謂：原
判決並未對於上訴人「…需留置該車之車籍資料才能辦理變更負
責人公司名稱…」及「曾欲向監理所申請車輛停駛，監理單位以
車主名稱非為上訴人所有，拒絕受理…」所主張之不可歸責因素
予以調查，顯然有違法情事。蓋倘監理機關需留置該車車籍資料
才能辦理變更負責人及公司名稱，則不能苛責上訴人將該車輛暫
時由陳家添保留名義之作為；倘上訴人向監理機關申請車輛停駛
，監理機關卻以車主名稱非上訴人所有拒絕受理，卻於課稅時主
張上訴人與龍福通運有限公司為同一主體，方造成辦停止使用之
原因，被上訴人亦有責任，不得再對上訴人課稅，而以上證據為
有利於上訴人之證據，原審法院未於審判期日調查，顯然違法，
爰請廢棄原判決，並撤銷訴願決定及原處分等語。本院經核上訴
論旨，旨在以其對法律上見解之歧異，就原審取捨證據、認定事
實之職權行使，指摘其為不當，然並無所涉及之法律見解具有原
則性，揆之首揭規定，其上訴即不應許可，應予駁回。
依行政訴訟法第249條第1項前段、第104條、民事訴訟法第95條
、第78條，裁定如主文。
中    華    民    國    94    年    11    月    17    日
                  第三庭審判長法  官　徐　樹　海
                              法  官　吳　錦　龍
                              法  官　黃　合　文
                              法  官　林　茂　權
                              法  官　鄭  小  康
以  上  正  本  證  明  與  原  本  無  異
中　　華　　民　　國　　94　　年　　11　　月　　18　　日
　　　　　　　　　　　　　　　書記官　王　褔　瀛
